臺灣高雄地方法院刑事判決　　　　　　　　　　　　　九十年度訴字第二八六一號
　　公　訴　人　臺灣高雄地方法院檢察署檢察官
　　被　　　告　甲○○
右列被告因違反毒品危害防制條例案件，經檢察官提起公訴（九十年度毒偵字第三五
八一號、第四一九四號），本院判決如左︰
    主  文
甲○○連續施用第一級毒品，累犯，處有期徒刑拾月，殘餘海洛因注射針筒壹支沒收
銷燬之。
被訴施用第二級毒品部分公訴不受理。
    事  實
一、甲○○曾於民國（下同）八十五年間因妨害自由及傷害案件，分別經臺灣高等法
    院高雄分院及本院遭判處有期徒刑八月及三月確定，合併定應執行有期徒刑十月
    ，於八十六年三月六日入監執行，復因違反麻醉藥品管理條例及竊盜案件，經本
    院及臺灣高等法院高雄分院分別判處有期徒刑七月及一年確定，合併定應執行有
    期徒刑一年五月，二者接續執行，於八十七年十月一日縮短刑期假釋出獄並交付
    保護管束，八十八年四月九日假釋期滿，未經撤銷假釋視為執行完畢。
二、甲○○曾於八十七年間因施用毒品案件，經本院以八十七年度毒聲字第三九一八
    號裁定送觀察、勒戒後，認無繼續施用毒品之傾向，由台灣高雄地方法院檢察官
    於八十七年十二月十四日，以八十七年度偵字第二七三七四號為不起訴處分確定
    ；復於八十八年間因施用第二級毒品，經本院以八十八年度毒聲字第二三九七號
    裁定送觀察、勒戒後，認有繼續施用毒品之傾向，一方面由本院以八十八年度毒
    聲字第二九一八號裁定令入戒治處所施以強制戒治，另一方面則由臺灣高雄地方
    法院檢察署檢察官聲請簡易判決處刑，經本院於八十八年六月二十四日以八十八
    年度雄簡字第五五八號判處有期徒刑六月，如易科罰金以三百元折算一日確定。
    詎甲○○猶不知悔改，明知海洛業經公告列為毒品危害防制條例第二條第二項第
    一款之第一級毒品，不得施用，仍基於概括之犯意，自九十年三月二日起至九十
    年九月九日止，在台北縣淡水鎮○○○路○段一二九號一二二室及高雄市○○區
    ○○街三十四巷十五號等地，以捎尖吸管填裝海洛因置入注射針筒內混合礦泉水
    稀釋並用止血帶綁住手臂再將之注射入手臂血管內之方式，連續施用第一級毒品
    海洛因多次，嗣於九十年三月二日凌晨二時許，在台北縣淡水鎮○○○路○段一
    二九號一二二室經警查獲，復於九十年九月九日二十二時四十五分許，在高雄市
    鼓山區○○○路一九九九巷口經警查獲，並扣得其所有之殘餘海洛因注射針筒一
    支。嗣經臺灣高雄地方法院檢察署檢察官聲請，而由本院以九十年度毒聲字第六
    八八０號裁定令入戒治處所施以強制戒治。
三、案經高雄市政府警察局三民第一分局移送，及台北縣警察局淡水分局報請台灣士
    林地方法院檢察署呈請台灣高等法院檢察署檢察長核轉台灣高雄地方法院檢察署
    檢察官偵查起訴。
    理  由
甲、有罪部分：
一、訊據被告甲○○對右揭事實坦承不諱，復有殘餘白色粉末注射針筒一支扣案可資
    佐證，該扣案之殘餘白色粉末注射針筒一支經送高雄醫學大學附設中和紀念醫院
    檢驗結果，確含有海洛因，此有該院九十年十二月十九日第九０一二－五六號檢
    驗報告單一紙在卷足憑（見本院審理卷），被告經警查獲時所採之尿液經送往高
    雄市立凱旋醫院檢驗結果，亦檢驗出嗎啡陽性反應（由於海洛因於人體內會代謝
成嗎啡，因此涉嫌海洛因之吸食者係檢驗其尿液中之嗎啡反應），有該院九十年
    十月五日高市凱醫檢字第二三五號尿液檢驗成績書一紙在卷可按（見九十年度毒
    偵字第四一九四號偵查卷第三十二頁）。而海洛因投與入人體後，水解還原成嗎
    啡，再循嗎啡之代謝方式排出體外，已據行政院衛生署藥物食品檢驗局以（七三
    ）藥檢壹字第０三０二二一號函說明綦詳。本件事證已臻明確，被告於右揭時地
    施用海洛因之犯行堪以認定。
二、次查，被告曾於八十七年間因施用毒品案件，經本院以八十七年度毒聲字第三九
    一八號裁定送觀察、勒戒後，認無繼續施用毒品之傾向，由台灣高雄地方法院檢
    察官於八十七年十二月十四日，以八十七年度偵字第二七三七四號為不起訴處分
    確定；復於八十八年間因施用第二級毒品，經本院以八十八年度毒聲字第二三九
    七號裁定送觀察、勒戒後，認有繼續施用毒品之傾向，一方面由本院以八十八年
    度毒聲字第二九一八號裁定令入戒治處所施以強制戒治，另一方面則由臺灣高雄
    地方法院檢察署檢察官聲請簡易判決處刑，經本院於八十八年六月二十四日以八
    十八年度雄簡字第五五八號判處有期徒刑六月，如易科罰金以三百元折算一日確
    定，嗣被告三犯施用本案第一級毒品海洛因之犯行，經臺灣高雄地方法院檢察署
    檢察官聲請，而由本院以九十年度毒聲字第六八八０號裁定令入戒治處所施以強
    制戒治等情，有台灣高雄地方法院檢察署刑案資料查註紀錄表、本院被告院內索
    引卡紀錄表、台灣高等法院被告全國前案紀錄表、本院八十七年度毒聲字第三九
    一八號、八十八年度毒聲字第二三九七號、八十八年度毒聲字第二九一八號、九
    十年度毒聲字第六八八０號裁定、八十八年度雄簡字第五五八號判決、臺灣高雄
    地方法院檢察署八十七年度偵字第二七三七四號不起訴處分書在卷可稽。準此，
    被告於不起訴處分及本院刑事判決確定後五年內三犯施用第一級毒品海洛之犯行
    堪予認定。
三、查海洛因係毒品危害防制條例第二條第二項第一款之第一級毒品，被告於不起訴
    處分及本院刑事判決確定後五年內三犯施用第一級毒品海洛因之行為，依同條例
    第二十三條第二項之規定，即應予以論罪科刑，核其所為，係犯同條例第十條第
    一項之施用第一級毒品罪。被告先後多次施用第一級毒品海洛因，時間緊接，犯
    罪構成要件相同，顯係基於概括之犯意反覆為之，應依連續犯之規定論以一罪，
    並依法加重其刑。被告先後多次持有第一級毒品海洛因，亦係基於概括之犯意，
    本應以連續持有論，惟其持有後進而施用，其低度之持有行為應為高度之施用行
    為所吸收，故不另論其持有第一級毒品海洛因罪。被告曾於八十五年間因妨害自
    由及傷害案件，分別經臺灣高等法院高雄分院及本院遭判處有期徒刑八月及三月
    確定，合併定應執行有期徒刑十月，於八十六年三月六日入監執行，復因違反麻
    醉藥品管理條例及竊盜案件，經本院及臺灣高等法院高雄分院分別判處有期徒刑
    七月及一年確定，合併定應執行有期徒刑一年五月，二者接續執行，於八十七年
    十月一日縮短刑期假釋出獄並交付保護管束，八十八年四月九日假釋期滿，未經
    撤銷假釋視為執行完畢，業據被告供明並有台灣高雄地方法院檢察署刑案資料查
    註記錄表、臺灣高等法院被告全國前案紀錄表在卷可憑，茲於執行完畢後五年以
    內再犯有期徒刑以上之本罪，為累犯，應依刑法第四十七條之規定加重其刑。審
    酌被告前因施用毒品案件經不起訴處分及科刑判決後，竟未生警悟之心，猶犯本
    件罪行，顯見其自制意志不堅，行為固不足取，惟念其施用毒品海洛因，僅係戕
    害自身身心健康、未對他人造成危害，及其施用之次數、時間久暫，犯後坦承犯
    行、深表悔意、態度良好等一切情狀，爰酌情量處如主文所示之刑。扣案之殘餘
    海洛因注射針筒一支（無法將海洛因單獨自注射針筒中析離）係屬毒品，應依毒
    品危害防制條例第十八條第一項前段之規定宣告沒收銷燬之，至鑑驗耗用之海洛
    因既已滅失，自無庸宣告沒收銷燬。
乙、公訴不受理部分：
一、公訴意旨略以：被告於九十年三月二日二時許，在台北縣淡水鎮○○○路○段一
    二九號一二二室，施用第二級毒品安非他命。
二、按已經提起公訴或自訴之案件，在同一法院重行起訴者，應諭知不受理之判決，
    並得不經言詞辯論為之，刑事訴訟法第三百零三條第二款、第三百零七條分別定
    有明文。又訴訟上所謂一事不再理之原則，關於實質上一罪或裁判上一罪，亦均
    有其適用；連續犯係裁判上一罪，其一部分犯罪事實經繫屬法院者，其效力當然
    及於全部，故復將其他部分重行起訴或自訴者，亦應諭知不受理之判決；此有最
    高法院六十年台非字第七七號、四十九年台非字第二Ｏ號判例意旨可資參照。
三、經查，被告甲○○前被訴於八十八年十月二十七日起至八十九年二月十八日止，
    在高雄市鼓山區○○○路二００五號四樓之二住處及高雄市苓雅區○○○路四八
    九號十三樓租處等地，因連續施用第二級毒品安非他命所犯毒品危害防制條例第
    十條第二項之連續施用第二級毒品罪，業經本院於九十一年一月十六日以九十年
    度易字第四三四三號判處有期徒刑十月，現尚未確定，有本院九十年度易字第四
    三四三號刑事判決一份、本院九十一年二月二十七日辦理刑案電話查詢登記表一
    紙附卷可稽。本件被告前開被訴於九十年三月二日二時許，在台北縣淡水鎮○○
    ○路○段一二九號一二二室，施用第二級毒品安非他命之犯罪事實，與上開現尚
    未確定之本院九十年度易字第四三四三號案件中之施用第二級毒品安非他命之犯
    行，時間緊接，犯罪構成要件相同，顯係基於概括犯意，而犯同一之罪名，自屬
    連續犯，為裁判上一罪，公訴人就與上開本院九十年度易字第四三四三號犯罪事
    實為同一之案件，於九十年十一月五日以九十年度毒偵字第三五八一號、第四一
    九四號向本院重行起訴，於九十年十一月二十六日始繫屬本院，揆諸前揭說明，
    自應諭知不受理之判決。
據上論斷，應依刑事訴訟法第二百九十九條第一項前段、第三百零三條第二款，毒品
危害防制條例第十條第一項、第十八條第一項前段，刑法第十一條前段、第五十六條
、第四十七條，判決如主文。
中      華      民      國    九十一    年      二      月    二十七    日
                                  臺灣高雄地方法院刑事第三庭
                                      法  官  孫  啟  強
右正本證明與原本無異。
如不服本判決，應於判決送達後十日內，向本院提出上訴狀。
                                      書記官  盧  雅  婷
中      華      民      國    九十一    年      二      月    二十七    日
附錄本判決論罪科刑之法條：
毒品危害防制條例第十條第一項：
施用第一級毒品者，處六月以上五年以下有期徒刑。
